【裁判字號】    98,交易,169
【裁判日期】    981126
【裁判案由】    過失傷害
【裁判全文】
臺灣桃園地方法院刑事判決             98年度交易字第169號
公  訴  人  臺灣桃園地方法院檢察署檢察官
被      告  丙○○（原名黃孟錫.
上列被告因過失傷害案件，經檢察官提起公訴（97年度偵字第12
169 號），本院判決如下︰
    主  文
丙○○因過失傷害人，處有期徒刑貳月，如易科罰金，以新臺幣
壹仟元折算壹日。
    事  實
一、丙○○於民國97年2 月11日晚間9 時50分許，駕駛車號7838
    -TR 號自用小客車，沿桃園縣桃園市○○路○ 段往桃園市區
    方向行駛，行經桃園縣桃園市○○路○ 段895 號加油站前之
    右彎路段時，明知車輛行駛時，在劃有分向限制線之路段，
    不得駛入來車之車道內，而依當時天候雨，路面濕潤，然夜
    間有照明，柏油路面，無缺陷，無障礙物，視距良好等情狀
    ，並無不能注意之情事，竟疏未注意，貿然跨越分向限制線
    逆向行駛，而撞擊由甲○○駕駛並搭載戊○○、丁○○及乙○○等人，沿桃園縣桃園市○○路○ 段往八德市區方向行駛
    之車號V4-1672 號自用小客車，致甲○○受有胸部挫傷及兩
    側上肢挫傷等傷害；戊○○則受有右眼眼部挫傷合併眼血腫
    及瘀青及右眼外傷性虹影炎等傷害；乙○○則受有頭部外傷
    、胸壁挫傷及右足第4 、5 趾趾骨線狀骨折等傷害；丁○○
    則受有顏面多處挫擦傷等傷害。丙○○肇事後，於有偵查犯
    罪權限之機關未發覺犯罪前，向前往醫院處理之警員承認其
    為肇事人，自首而接受裁判。
二、案經甲○○、戊○○、丁○○及乙○○等人訴由桃園縣政府
    警察局桃園分局報請臺灣桃園地方法院檢察署檢察官偵查起
    訴。
    理  由
一、證據能力方面：
（一）按被告以外之人於審判外之陳述，雖不符前4 條之規定，
      而經當事人於審判程序同意作為證據，法院審酌該言詞陳
      述或書面陳述作成時之情況，認為適當者，亦得為證據；
      當事人、代理人或辯護人於法院調查證據時，知有第159
      條第1 項不得為證據之情形，而未於言詞辯論終結前聲明
      異議者，視為有前項之同意，刑事訴訟法第159 條之5 定
      有明文。經查，本案所引用之供述證據，經本院依法踐行
      調查證據程序，檢察官、被告均不爭執證據之證據能力，
      且迄本院言詞辯論終結前未就證據之證據能力聲明異議，
      又查無依法應排除其證據能力之情形，是後述所引用供述
      證據之證據能力均無疑義，依法自有證據能力，均得作為
      本案證據。
（二）道路交通事故現場圖、道路交通事故調查報告表（一）、
      （二）、現場及車輛毀損照片（見97年度偵字第12169 號
      卷第4 至7 頁、第42至48頁、第72至73頁）；博濟診所診
      斷證明書1 紙、行政院衛生署桃園醫院診斷證明書4 紙、
      敏盛綜合醫院診斷證明書1 紙（見97年度偵字第12169 號
      卷第33至38頁）、桃園縣政府警察局道路交通事故肇事人
      自首情形紀錄表（見本院卷），均與本案事實具有自然關
      聯性，復屬書證、物證性質，且查無事證足認有違背法定
      程式或經偽造、變造所取得之情事，況公訴人、被告對此
      部分之證據能力亦不爭執，是堪認均具有證據能力。
（三）臺灣省桃園縣區車輛行車事故鑑定委員會鑑定意見書1 份
      （見97年度偵字第12169 號卷第95至98頁），則係檢察官
      囑託具車禍事故鑑定能力機關就本件車禍事故為鑑定後所
      提出之書面報告，自應具有證據能力。
二、上揭事實，業據被告於本院審理時坦承不諱，復經證人甲○○、戊○○、乙○○、丁○○、王皓磔等人於警詢或兼於檢
    察官訊問時證述明確，復有道路交通事故現場圖、道路交通
    事故調查報告表（一）、（二）、現場及車輛毀損照片（見
    97年度偵字第12169 號卷第4 至7 頁、第42至48頁、第72至
    73頁）；博濟診所診斷證明書1 紙、行政院衛生署桃園醫院
    診斷證明書4 紙、敏盛綜合醫院診斷證明書1 紙（見97年度
    偵字第12169 號卷第33至38頁）及臺灣省桃園縣區車輛行車
    事故鑑定委員會鑑定意見書（見97年度偵字第12169 號卷第
    95至98頁）在卷可稽，是被告上開任意性自白，核與事實相
    符，堪以採信。本件事故之發生，既因被告上開過失行為所
    致，則被告之過失行為與被害人甲○○、戊○○、乙○○、
    丁○○等人之受傷結果間均具有相當因果關係，是被告上揭
    犯行洵堪認定，應予依法論科。
三、核被告所為，係犯刑法第284 條第1 項前段之過失傷害罪。
    又本件被告肇事後，於有偵查犯罪權限之機關未發覺犯罪前
    ，向前往醫院處理之警員承認其為肇事人，有桃園縣政府警
    察局道路交通事故肇事人自首情形紀錄表1 份附卷可稽，本
    件符合自首之規定，依刑法第62條前段之規定，予以減輕其
    刑。爰審酌被告貿然跨越分向限制線逆向行駛，而肇發本件
    車禍，並造成甲○○、戊○○、乙○○、丁○○等人受傷之
    結果，復衡以被告之過失程度、被害人所受傷害程度，及被
    告迄未與告訴人達成和解並賠償被害人所受之損害、被告於
    本院審理時坦承犯行態度等一切情狀，量處如主文所示之刑
    ，並諭知易科罰金之折算標準，以資懲儆。
據上論斷，應依刑事訴訟法第299 條第1 項前段，刑法第284 條
第1 項前段、第62條前段、第41條第1 項前段，刑法施行法第1
條之1 第1 項、第2 項前段，判決如主文。
中    華    民    國    98    年    11    月    26    日
                        交通法庭  法  官  羅  國  鴻
以上正本證明與原本無異。
如不服本判決應於收受判決後10日內向本院提出上訴書狀，並應
敘述具體理由。其未敘述上訴理由者，應於上訴期間屆滿後20日
內向本院補提理由書（均須按他造當事人之人數附繕本）「切勿
逕送上級法院」。
                                  書記官  戴  育  萍
中    華    民    國    98    年    11    月    27    日
【論罪科刑法條】
中華民國刑法第284條
因過失傷害人者，處6 月以下有期徒刑、拘役或5 百元以下罰金
，致重傷者，處1 年以下有期徒刑、拘役或5 百元以下罰金。
從事業務之人，因業務上之過失傷害人者，處1 年以下有期徒刑
、拘役或1 千元以下罰金，致重傷者，處3 年以下有期徒刑、拘
役或2 千元以下罰金。


司法院資訊處製作；財團法人民間司法改革基金會備份。
